【裁判字號】    90,訴緝,4
【裁判日期】    900531
【裁判案由】    違反毒品危害防制條例
【裁判全文】
臺灣雲林地方法院刑事判決                              九十年度訴緝字第四號
    公  訴  人  臺灣雲林地方法院檢察署檢察官
    被      告  甲○○
右列被告因違反毒品危害防制條例案件，經檢察官提起公訴（八十九年度毒偵字第一
○二二號），及移送併案審理（九十年度毒偵字第四六二號），本院判決如左：
    主  文
甲○○連續施用第壹級毒品，處有期徒刑捌月，扣案之海洛因壹包淨重貳‧捌捌公克
沒收銷燬；又連續施用第貳級毒品，處有期徒刑肆月，扣案之安非他命壹包淨重貳伍
‧伍貳公克沒收銷燬；又連續施用第壹級毒品，處有期徒刑捌月，扣案之第壹級毒品
海洛因壹包淨重零‧壹陸公克、注射針筒壹支、分裝吸管壹支沒收銷燬；又連續施用
第貳級毒品，處有期徒刑肆月。應執行有期徒刑壹年捌月。扣案之海洛因貳包（壹包
淨重貳‧捌捌公克、壹包淨重零點壹陸公克）、安非他命壹包淨重貳伍‧伍貳公克、
注射針筒壹支、分裝吸管壹支均沒收銷燬之。
    事  實
一、甲○○前因施用毒品案件，經台灣雲林地方法院裁定送觀察勒戒後，認無繼續施
    用毒品之傾向，由台灣雲林地方法院檢察署檢察官於八十八年一月十五日，以八
    十八年度偵緝字第三號為不起訴處分確定。詎甲○○仍不知悔改，復於五年內又
    基於施用第一級毒品、第二級毒品之概括犯意，自八十八年七月間某日起至八十
    八年八月二十日止，駕駛其車牌號碼Ａ五─○七六一號之自用小客車，連續在雲
    林縣斗六市○○路○段三八號前或其他不詳處所，以將第一級毒品海洛因摻在香
    煙內或以注射方式，施用第一級毒品海洛因多次，另將第二級毒品安非他命摻入
    海洛因，置於玻璃球內燒烤產生煙霧後吸食之方式，施用第二級毒品安非他命多
    次，嗣經臺灣雲林地方法院以八十八年度毒聲字第一○三五號裁定送觀察、勒戒
    後，認有繼續施用毒品傾向，經檢察官聲請本院以八十九年度毒聲字第一一五二
    號裁定甲○○令入戒治處所施以強制戒治一年，嗣因成效評比為合格，無繼續戒
    治必要，經本院以八十九年度毒聲字第一二五號裁定停止戒治，所餘戒治期間付
    保護管束。詎甲○○於保護管束期間，猶不知悔改，復基於施用第一級毒品海洛
    因、第二級毒品安非他命之概括犯意，自八十九年五月間某日起至九十年三月二
    十一日晚間九時止，連續在雲林縣斗六市○○里○○路五八六號住處或其他不詳
    處所，以將第一級毒品海洛因摻在香菸燒烤產生煙霧後吸食或以注射針筒注射之
    方式，施用第一級毒品海洛因多次，並將第二級毒品安非他命摻海洛因置於玻璃
    球內上燒烤產生煙霧後吸食之方式，施用第二級毒品安非他命多次。嗣先於八十
    八年八月二十日十七時三十分許，在雲林縣斗六市○○路○段三八號前，為警查
    獲，並扣得安非他命一包淨重二五‧五二公克、海洛因一包淨重二‧八八公克；
    再於八十九年五月十八日停止戒治付保護管束期間，至臺灣雲林地方法院檢察署
    採尿檢驗，呈安非他命類及鴉片類陽性反應；復於九十年三月二十二日凌晨三時
    許，在雲林縣斗六市○○里○○路五八六號其住處為警查獲，並扣得第一級毒品
    海洛因一包淨重○‧一六公克、注射針筒一支、分裝吸管一支。甲○○經本院於
    八十九年六月十六日以八十九年度毒聲字第八○七號裁定撤銷停止戒治，令入戒
    治處所施以強制戒治。
二、案經臺灣雲林地方法院檢察署檢察官自動檢舉及雲林縣警察局移送臺灣雲林地方
    檢察署檢察官偵查起訴。
    理  由
一、訊據被告甲○○對於右揭時、地施用毒品海洛因及安非他命等犯行自白不諱，並
    有扣案之海洛因二包、安非他命一包、注射針筒一支及分裝吸管一支在卷可佐，
    而雲林縣警察局斗六分局於八十八年八月二十一日，臺灣雲林地方法院檢察署於
    八十九年五月十八日，雲林縣警察局於九十年三月二十二日對於被告所採集之尿
    液，經送驗結果確呈安非他命類及鴉片類陽性反應，分別有雲林縣衛生局煙毒尿
    液檢驗成績書二紙、長昕生活事業股份有限公司新東分公司濫用藥物尿液檢驗報
    告一紙在卷足參，足認被告確有施用第一級毒品海洛因及第二級毒品安非他命之
    事實，是被告前揭自白，核與事實相符，應堪採信。本件事證明確，被告犯行堪
    以認定。
二、查被告前因施用毒品案件，經本院裁定送勒戒所觀察、勒戒後，認無繼續施用毒
    品之傾向，由台灣雲林地方法院檢察署檢察官於八十八年一月十五日，以八十八
    年度偵緝字第三號處分不起訴確定，被告繼又因本件施用毒品案件，經本院以八
    十八年度毒聲字第一○三五號裁定送觀察、勒戒後，認有繼續施用毒品傾向，經
    本院以八十八年度毒聲字第一一五二號裁定令入戒治處所施以強制戒治一年，於
    戒治屆滿三月，其成效評定為合格，無繼續戒治之必要，並經本院以八十九年度
    毒聲字第一二五號裁定停止戒治，所餘戒治期間付保護管束，嗣因被告於保護管
    束期間有再度施用毒品之行為，違反保護管束情節重大，經本院以八十九年度毒
    聲字第八○七號裁定撤銷停止戒治，令入戒治處所施以強制戒治，有不起訴處分
    書、本院各該裁定書、台灣雲林地方法院檢察署刑案資料查註紀錄表、本院被告
    全國前案紀錄表及台灣高等法院被告全國前案紀錄表在卷足憑。被告於不起訴處
    分後五年內再犯本件施用第一級毒品海洛因及第二級毒品安非他命罪，核其所為
    ，係犯毒品危害防制條例第十條第一項、第二項之施用毒品罪行。其施用第一級
    、第二級毒品而非法持有海洛因、安非他命之低度行為，應為各該施用第一級毒
    品、第二級毒品之行為所吸收，不另論罪。被告先後多次施用第一級、第二級毒
    品之行為，時間密接、犯罪構成要件各相同，顯係分別基於概括犯意所為，應依
    刑法第五十六條之規定，各依連續犯論以一罪，併依法加重其刑。被告於戒治前
    施用第一、二級毒品之犯行，與戒治後停止戒治期間再犯之施用第一、二級毒品
    之犯行，犯意各別，而其所犯之施用第一級、第二級毒品之犯行，犯意各別、罪
    名互異，均應分論併罰。公訴人認屬連續犯關係，尚有未洽。公訴人雖僅就被告
    於八十八年七月間某日起至八十八年八月二十日止之施用第一、二級毒品之犯行
    ，及被告於八十九年五月十八日經查獲施用第一、二級毒品之犯行提起公訴，然
    檢察官就犯罪事實之一部起訴者，其效力及於全部，被告自八十九年五月間某日
    起至九十年三月二十二日止連續多次施用第一、二級毒品之事實，雖未經起訴，
    然因與已起訴且判決有罪之部分有連續犯之裁判上一罪關係，自應併與審判，附
    此敘明。爰審酌被告並無前科，然其於觀察、勒戒，強制戒治後，再度犯罪，並
    未戒斷其毒癮等情，及其犯罪之動機、目的、手段、犯罪後坦承犯行，態度尚佳
    等一切情狀，各量處如主文所示之刑，並定其應執行之刑。
三、扣案之海洛因二包，一包淨重二‧八八公克，另一包淨重○‧一六公克，經送驗
    結果確係海洛因，有法務部調查局八十八年九月二十三日（八八）陸字第八八一
    六七九三三號、九十年四月二十三日（九○）陸（一）字第九○一六六五五二號
    鑑定通知書二紙在卷可憑，扣案之安非他命一包淨重二五‧五二公克，經送驗結
    果確係第二級毒品甲基安非他命，有法務部調查局八十九年六月九日（八九）陸
    （一）字第八九○三九六八一號在卷足稽，扣案之注射針筒一支、分裝吸管一支
    ，經送驗結果注射針筒一支、分裝吸管一支均殘留有海洛因成分，此有憲兵司令
    部刑事鑑識中心九十年四月二十七日（九○）綱得字第○五五三二號附卷可查，
    是上開殘留之海洛因成分之注射針筒一支、分裝吸管一支，因與殘留之海洛因呈
    無法分離之狀態，而海洛因、甲基安非他命屬毒品危害防制條例第二條所列之第
    一、二級毒品，爰均依毒品危害防制條例第十八條第一項前段之規定宣告沒收銷
    燬之。
據上論斷，應依刑事訴訟法第二百九十九條第一項前段、毒品危害防制條例第十條第
一項、第二項、第十八條第一項前段，刑法第十一條前段、第五十六條、第五十一條
第五款，判決如主文。
本案經檢察官王富哲到庭執行職務。
中      華      民      國       九十     年      五    月     三十一   日
                                        臺灣雲林地方法院刑事第二庭
                                            法  官  冷  明  珍
右正本證明與原本無異。
如不服本判決，應於判決送達後十日內，向本院提出上訴狀。（須附繕本）
                                            書記官  周  麗  雲
中      華      民      國       九十     年      五    月     三十一   日
毒品危害防制條例第十條
施用第一級毒品者，處六月以上五年以下有期徒刑。
施用第二級毒品者，處三年以下有期徒刑。


司法院資訊處製作；財團法人民間司法改革基金會備份。
